【裁判字號】    89,易,3254
【裁判日期】    900424
【裁判案由】    家庭暴力罪之傷害
【裁判全文】
臺灣桃園地方法院刑事判決                        八十九年度易字第三二五四號
    公  訴  人  臺灣桃園地方法院檢察署檢察官
    被      告  甲○○
右列被告因家庭暴力傷害案件，經檢察官提起公訴（八十九年度偵字第一八三五五號
），本院判決如左：
        主  文
甲○○傷害人之身體，處拘役貳拾日，如易科罰金以參佰元折算壹日。
        事  實
一、甲○○與乙○○係夫妻關係，雙方於民國八十九年八月六日，在桃園縣桃園市同
    安里一二鄰四五五巷一弄十一之四號雙方住處，因子女零用錢等細故發生爭執，
    甲○○竟基於普通傷害之犯意，以徒手掐住乙○○脖子，並以掌摑其臉部，使乙
    ○○受有頸部擦傷、左肩挫傷等傷害。
二、案經乙○○訴請台灣桃園地方法院檢察署檢察官偵查起訴。
        理  由
一、訊據被告甲○○就上開傷害事實迭於警偵訊及本院審理時坦承不諱，核與告訴人
    乙○○指訴情節相符，復有診斷證明書一紙在卷可稽，足堪認定。被告犯行已臻
    明確，應予依法論科。
二、查被告行為後刑法第四十一條易科罰金之規定，已於九十年一月四日修正，並經
    總統於同年月十日公布，業於同年月十二日生效，修正後得易科罰金之規定，由
    最重本刑三年以下有期徒刑之罪，修正為五年以下有期徒刑之罪，兩者相較，以
    新法較有利於被告，依刑法第二條第一項前段規定，應適用新法處斷。核被告所
    為，係犯刑法第二百七十七條第一項之傷害罪。爰審酌雙方為夫妻關係、被告因
    細故傷害告訴人，行為粗暴、告訴人所受傷害程度，及被告之素行、品行其犯罪
    後之態度等一切情狀，量處如主文所示之刑，並諭知易科罰金之折算標準，以資
    儆懲。
三、被告經合法傳喚，無正當理由不到庭，本院認其所犯之罪，係應科拘役、罰金之
    案件，爰不待其陳述，逕行判決，附此敘明。
據上論斷，應依刑事訴訟法第二百九十九條第一項前段、第三百零六條，刑法第二條
第一項前段、第二百七十七條第一項、修正後第四十一條第一項前段，罰金罰鍰提高
標準條例第一條前段、第二條，判決如主文。
本案經檢察官鄭重文到庭執行職務。
中      華      民      國    九十      年      四      月    二十四    日
                臺灣桃園地方法院刑事第一庭
                              法  官  陳  永  來
右正本證明與原本無異。
如不服本判決，應於判決送達後十日內向本院提出上訴狀( 應附繕本 )，上訴於
臺灣高等法院。
                               書記官   洪明媚
中      華      民      國     九十     年     四     月      二十四    日
附論罪科刑依據之法條：刑法第二百七十七條
刑法第二百七十七條
傷害人之身體或健康者，處三年以下有期徒刑，拘役或一千元以下罰金。
犯前項之罪，因而致人於死者，處無期徒或七年以上有期徒刑，致重傷者，處三年以
上、十年以下有期徒刑。


司法院資訊處製作；財團法人民間司法改革基金會備份。
